# 请教陈版主，关于固定资产清理

提问人：shenjiyuan 时间：2022-01-14 20:58:19
陈版主：
您好，项目组在对船舶公司审计中，遇到如下问题， 2021 年 12 月 20 日公司船舶发生碰撞，导致船舶沉没。公司船舶已投保保险，由于事故鉴定尚未出具，保险公司无法确定保险金额。公司目前暂按账面净值将轮船转入固定资产清理，待保险赔付金额确定后，再进行下一步账务处理。
1 、项目组认为应当将报废固定资产的账面价值转入“固定资产清理”，通过该科目核算其清理费用和变现价款等，由于 1231 尚未清理完毕，该科目可以有余额。 期后如果收到赔款或金额确定，应按照会计准则资产负债表日后调整事项处理，如果 2021 年报告出具前取得保险公司的赔付金额，按照会计准则进行追溯，调整 2021 年财务报表。如果未取得相关资料，待 2022年取得资料时进行处理。但此方案具有较大不确定性，无法保证报告出具前，取得相关资料。 2 、项目组认为 2021 年应按照估计金额对报废固定资产进行会计处理，相关事项不得拖延至2022 年，根据准则计入营业外收支（冲减赔款后），对保险公司应收赔款挂其他应收款。

回答人：chenyiwei
由于固定资产已经灭失，因此不应将其账面价值在“固定资产清理”中挂账，在期末应根据截至该时点的索赔和理赔情况，合理、谨慎地估计可能的赔款金额，并在履行必要程序后对已灭失的资产进行核销处理，并确认固定资产毁损报废净损失，计入营业外支出。后续实际赔款与原先暂估赔款之间的差额，作为对后续期间损益的调整。